# 长投确认

提问人：xflcpa123 时间：2022-04-13 18:26:33
请教陈版及各位老师：
集团A将资不抵债的全资子公司B（净资产-1000万元）转让给全资子公司C公司，A长投-B公司成本为 5000 万元，A以对B公司股权投资 5000 万元抵债C公司的其他应收款 5000 万元。请问： 1 、根据同一控制下长投的确认，C公司是否确认长投应为 0 ，不足部分是否应冲减资本公积，不足部分依次冲减盈余公积和未分配利润。 2 、A长投处置如何会计处理？借：其他应付款5000 万元 贷：长投 5000 万元。谢谢！

回答人：chenyiwei
1 、是。
2 、A的个别报表层面，在处置之前，应首先对B的长投计提减值准备并计入当期资产减值损失，在此基础上，转让作价金额高于计提减值准备后的账面价值后的差额视为部分收回对C的长期股权投资，应贷记“长期股权投资——C”。例如，假设对B长投的实际可收回金额为 1000 万，则：（ 1 ）借：资产减值损失 4000 ，贷：长期股权投资减值准备 4000 ；借：长期股权投资减值准备 4000 ，借：其他应付款 5000 ，贷：长期股权投资 5000 ，贷：长期股权投资——C 4000。